臺灣高等法院刑事判決
111年度上訴字第3057號
上  訴  人  
即  被  告  林子祥




選任辯護人  杜唯碩律師（法扶律師）
上列上訴人即被告因違反毒品危害防制條例案件，不服臺灣桃園
地方法院110年度訴字第413號，中華民國111年5月4日第一審判
決（起訴案號：臺灣桃園地方檢察署109年度偵字第33161、3453
6號），針對量刑部分提起上訴，本院判決如下：
    主  文
上訴駁回。
    事實及理由
壹、審理範圍
　　本案係在刑事訴訟法第348條於民國110年6月18日修正施行
    後，於111年8月17日因上訴而繫屬本院（本院卷第3頁原審
    法院函上本院收文章），是應適用修正後之現行刑事訴訟法
    第348條規定判斷上訴範圍。本件被告表明僅就原審量刑部
    分提起上訴（本院卷第120頁），依現行刑事訴訟法第348條
    第3項規定及其修法理由，本院僅就原判決關於刑之部分審
    理，其餘部分則非本院審判範圍，故就此量刑所依附之犯罪
    事實、證據、所犯法條、沒收等部分，均援用原審判決之記
    載（如附件）。
貳、經本院審理結果，認原審以被告犯罪事證明確，就偵審自白
    及未遂減輕其刑部分詳加說明，適用毒品危害防制條例第4
    條第第6項、第3項之規定，並審酌被告販賣第三級毒品未遂
    之行為，增加第三級毒品在社會流通之危險性，恐令施用毒
    品者沉迷於毒癮，無法自拔，輕則戕害個人身心，重則因缺
    錢購毒引發各種犯罪，對社會秩序危害非輕，雖其行為尚止
    於未遂，仍非可取，考量其販賣毒品之金額及數量、犯行犯
    罪情節與時間差距，並念及其始終坦承犯行，態度尚可，自
    陳高職肄業、在工程行工作、經濟狀況勉持之生活狀況等一
    切情狀，就其所犯2罪分別量處有期徒刑1年10月、1年11月
    （定應執行有期徒刑2年2月），經核原判決量刑之諭知尚屬
    妥適。
參、被告上訴意旨略以：被告於109年11月5日偵查中即供出毒品
    來源為「阿富」，並表示願意主動交付含「阿富」微信帳號
    之手機，復於原審110年11月22日準備程序中主動表明「阿
    富」即為「徐文倚」之男子，請原審法院依法告發或函請檢
    察官偵辦。被告已竭盡供出毒品上游之最大努力，請求依毒
    品危害防制條例第17條第1項減刑，若不符合上開減刑規定
    ，因被告供出毒品來源對於防止毒品氾濫有所貢獻，亦應作
    為量刑之參考依據，原審量刑過重，請求依刑法第57條規定
    從輕量刑。
肆、駁回上訴理由
一、本件無毒品危害防制條例第17條第1項之適用：
（一）按毒品危害防制條例第17條第1項所謂「供出毒品來源，
      因而查獲」，係指被告翔實供出毒品來源之具體事證，因
      而使有偵查（或調查）犯罪職權之公務員知悉而對之發動
      偵查（或調查），並因而查獲者而言。而法院非屬偵查犯
      罪之機關，故不論被告在司法警察（官）調查、檢察官偵
      查或法院審判中供出毒品來源，事實審法院僅須於言詞辯
      論終結前，調查被告之供出毒品來源行為，是否已因此使
      偵查機關破獲毒品來源之人及其事，而符合減免其刑之規
      定，以資審認；倘無從期待偵查機關在法院辯論終結前因
      而破獲，事實審法院未依聲請或本於職權再就被告所指其
      供出毒品來源，因而查獲之事再行調查，仍不能遽指有應
      於審判期日調查之證據未予調查之違法（最高法院111年
      度台上字第3111號判決意旨參照）。　　　
（二）就本案販賣毒品來源，被告之歷次供述如下：
 　1、於109年10月22日警詢中稱：我販賣毒品都是跟「阿富」
      拿的，我沒有他的年籍資料及聯絡方式，也不知道外表特
      徵，「阿富」都是用WeChat聯絡我，我可以提供相關對話
      紀錄（偵33161卷第26頁）。
 　2、於109年11月5日警詢中稱：我所販賣毒品是跟一個綽號「
      阿富」的人購買，我不知道他叫什麼名字，我不能提供與
      「阿富」之WeChat對話紀錄，因為已經刪掉（偵34536卷
      第28頁）。於同日檢察官偵訊時稱：毒品上游是「阿富」
      ，我沒有他的年籍資料，我們都是用微信聯絡，我被查扣
      的手機內沒有「阿富」的訊息，只有客人的訊息，「阿富
      」有託人拿一支手機給我，裡面有「阿富」微信帳號及毒
      品買方資料，這支手機在家裡，我會主動交給警方（偵34
      536卷第153頁）。
 　3、於110年11月22日原審準備程序中供稱：「阿富」即為「
      徐文倚」，另案（臺灣桃園地方法院110年度訴字第984號
      ）扣得手機可能有我跟徐文倚關於本案的對話紀錄，但扣
      得的手機很多，我不確定是哪支（原審卷二第101頁）。
 　4、於本院準備程序中稱：我一開始就知道「阿富」是徐文倚
      ，在警局我沒有告訴警方「徐文倚」的名字（本院卷第77
      頁）。
 　5、細究被告上開供述，關於毒品上手究竟是姓名不詳綽號「
      阿富」之人，抑或為「徐文倚」？被告有無保留與毒品上
      手之聯絡方式或對話紀錄？被告所述一再矛盾反覆。況其
      雖於警詢、偵訊中表示會提出與「阿富」之微信對話紀錄
      ，並稱會將含「阿富」帳號資料之手機交給警方，然始終
      未提供相關佐證以實其說，卷內亦無被告與其毒品上手聯
      繫之相關事證，則被告指稱毒品上手為「阿富」，並稱「
      徐文倚」即為「阿富」，其真實性顯然有疑。
（三）被告雖曾向警方指證本案毒品之來源係「阿富」，因未提
      供相關年籍資料及對話紀錄，警方並未因被告之供述而查
      獲毒品上游「阿富」，此有新北市政府新莊分局111年2月
      16日新北警莊刑字第1114018381號函暨警員職務報告、桃
      園市政府龜山分局111年2月16日山警分偵字第1110004570
      號函暨警員職務報告可憑（原審卷二第171-177頁）。徵
      諸被告供稱並未以證人身分指證「徐文倚」販賣或交付本
      案毒品咖啡包給自己，且被告及辯護人均不聲請詰問「徐
      文倚」（本院卷第78頁），而卷內除被告上述反覆不一之
      指述外，別並無其他證據證明本案毒品咖啡包來自「徐文
      倚」，是本件並不符合毒品危害防制條例第17條第1項所
      定「供出毒品來源，因而查獲」之要件，而無該條項減輕
      或免除其刑之適用，被告主張供出毒品上游並請求依上開
      規定減輕其刑，即非可採。
二、原審並無量刑過重之情形
（一）按刑事審判旨在實現刑罰權之分配正義，故法院對有罪被
      告之科刑，應符合罪刑相當之原則，使輕重得宜，罰當其
      罪，以契合社會之法律感情，此所以刑法第57條明定科刑
      時應審酌一切情狀，尤應注意該條所列10款事項以為科刑
      輕重之標準，俾使法院就個案之量刑，能斟酌至當。而量
      刑輕重係屬事實審法院得依職權自由裁量之事項，苟已斟
      酌刑法第57條各款所列情狀而未逾越法定刑度，不得遽指
      為違法（最高法院72年台上字第6696號判例意旨參照）。
（二）原審判決已綜合審酌各項量刑因子予以量定，並就本件販
      賣咖啡包之數量與對價加以審酌，以及依未遂犯及偵審自
      白遞減其刑，復審酌其智識程度、家庭狀況，而被告為警
      扣得含第三級毒品成分之咖啡包，危害他人身心健康，影
      響社會秩序，且並無毒品危害防制條例第17條第1項之適
      用，業經本院詳述理由如前。原審之量刑既已詳予斟酌刑
      法第57條各款所列情形，並具體說明理由，其量刑核無逾
      越法定刑度，或濫用裁量權限之違法或不當情事。況販賣
      第三級毒品罪之法定刑為7年以上有期徒刑，得併科新臺
      幣7百萬元以下罰金，本件被告所犯販賣第三級毒品未遂
      罪，依刑法第25條第2項、毒品危害防制條例第17條第2項
      遞減其刑後，最低法定刑度為有期徒刑1年9月，原審就被
      告所犯2罪分別處有期徒刑1年10月、1年11月，並定應執
      行有期徒刑2年2月，其量處之刑度並無過重可言，所定應
      執行刑未逾越法律外部性界限，亦無違反內部性界限之情
      事，則被告主張原審判刑過重，並無可採。
三、基上，本件無毒品危害防制條例第17條第1項之適用，且原
    審對被告量處之刑度尚屬適當，被告執前詞提起上訴並無理
    由，應予駁回。
據上論斷，應依刑事訴訟法第368條，判決如主文。
本案經檢察官張智堯到庭執行職務。
中　　華　　民　　國　　111 　年　　11　　月　　22　　日
                  刑事第二十五庭審判長法  官 黃翰義
                                      法  官 劉兆菊
                                      法  官 邱瓊瑩
以上正本證明與原本無異。
如不服本判決，應於收受送達後20日內向本院提出上訴書狀，其
未敘述上訴之理由者並得於提起上訴後20日內向本院補提理由書
（均須按他造當事人之人數附繕本）「切勿逕送上級法院」。
                                      書記官 桑子樑
中　　華　　民　　國　　111 　年　　11　　月　　22　　日
附錄：本案論罪科刑法條全文
毒品危害防制條例第4條第3項　　　
製造、運輸、販賣第三級毒品者，處7年以上有期徒刑，得併科
新臺幣7百萬元以下罰金。
附件：原審判決書一份